【裁判字號】    97,易,274
【裁判日期】    970829
【裁判案由】    詐欺
【裁判全文】
臺灣雲林地方法院刑事判決               97年度易字第274號
公  訴  人  臺灣雲林地方法院檢察署檢察官
被      告  乙○○
上列被告因詐欺案件，經檢察官聲請簡易判決處刑（96年度偵字
第4985號），本院虎尾簡易庭認不宜簡易判決處刑（原案號：96
年度虎簡字第515號），移送本院普通庭，判決如下：
    主  文
本件管轄錯誤，移送臺灣屏東地方法院。
    理  由
一、聲請簡易判決意旨略以：被告乙○○可預見提供自己帳戶供
    他人使用，可能遭利用於掩飾或隱匿該他人或其轉手者重大
    犯罪之所得財物，仍不違背其本意，基於幫助之不確定故意
    ，於不詳之時、地，將其所有局號為0000000號、帳號為000
    0000號之台灣郵政股份有限公司花蓮鳳林萬榮郵局活期儲蓄
    存款存摺、金融卡及提款密碼，交付予不詳姓名年籍之成年
    人所屬之不詳詐欺犯罪集團成員，藉以遂行掩飾或隱匿重大
    犯罪所得財物。果有甲○○先於民國95年10月13日上午10時
    許，接獲該不詳詐欺犯罪集團成員撥打電話以香港彩券局之
    名義佯稱：渠可投資新臺幣（下同）3萬元投注金，趕快匯
    款投注等語，復於同年月25日某時許，再次接獲同一不詳詐
    欺犯罪集團成員撥打電話訛稱：渠已中獎3284萬元彩金，惟
    需先匯手續費16萬4200元後始可領取等語，均致甲○○誤信
    為真，陷於錯誤，遂依指示分別於同年月13日下午2 時30分
    許及同月26日下午2 時25分許，同至高雄市左營區艦隊休服
    中心四海樓左營軍港郵局，以持金融卡在該郵局設置之自動
    櫃員機或臨櫃方式各匯款3 萬元及10萬元至顏麟懿所有局號
    為0000000 號、帳號為0000000 號之台灣郵政股份有限公司
    土庫馬光郵局帳戶及被告上開帳戶內，均旋遭該詐欺犯罪集
    團成員提領得逞，嗣經甲○○發覺受騙後，報警處理，始為
    警循線查獲上情，因認被告涉犯刑法第30條、第339 條第1
    項詐欺取財罪嫌等語。
二、按法院就無管轄權之案件，應諭知管轄錯誤之判決，並同時
    諭知移送於管轄法院，並得不經言詞辯論為之，刑事訴訟法
    第304條、307條分別定有明文；次按，案件由犯罪地或被告
    之住所、居所或所在地之法院管轄，此亦為刑事訴訟法第5
    條第1項所明定。所謂犯罪地，包括行為地與結果地（最高
    法院72年臺上字第5894號判例意旨參照）。
三、經查，本件被告住所在屏東縣潮州鎮○○里○○路26之1號
    ，居所在桃園縣八德市○○街60巷1 號，有個人基本資料查
    詢結果、警詢筆錄、本院訊問筆錄各1 份在卷可稽，均非本
    院轄區。而被告於警詢及本院訊問時矢口否認有何被訴之事
    實，辯稱：我的郵局存款簿、金融卡已遺失，我也不知道何
    時遺失，直到我要去郵局辦理時，才知道我那個帳戶被列為
    警示帳戶等語，則被告之行為如成立犯罪，其行為地亦屬不
    明。又被害人甲○○係在高雄市左營區艦隊休服中心四海樓
    左營軍港郵局（高雄15支）匯款，是犯罪地亦非在本院轄區
    內。綜上，本件被告之住居所、所在地及犯罪地均非本院管
    轄範圍內，因此檢察官向本院提起公訴，揆諸上開說明，自
    有未合。爰不經言詞辯論，逕為諭知管轄錯誤之判決，並移
    送有管轄權之法院審理之。
四、據上論斷，應依刑事訴訟法第452條、第304條、第307條，
    判決如主文。
中    華    民    國    97    年    8     月    29    日
            刑事第六庭    審判長法  官  廖國勝
                                法  官  李秋瑩
                                法  官  黃楹榆
以上正本證明與原本無異
如不服本判決，應於判決送達後10日內，向本院提出上訴狀。 (
須附繕本)
                                書記官  李雅怡
中    華    民    國    97    年    8     月    29    日


司法院資訊處製作；財團法人民間司法改革基金會備份。
